【裁判字號】    95,易,6
【裁判日期】    950407
【裁判案由】    竊盜
【裁判全文】
臺灣新竹地方法院刑事判決                 95年度易字第6號
公  訴  人  臺灣新竹地方法院檢察署檢察官
被      告  甲○○
                    （另案在臺灣新竹看守所觀察勒戒中）
上列被告因竊盜案件，經檢察官聲請簡易判決處刑（九十四年度
速偵字第一八○二號）及臺灣桃園地方法院檢察署檢察官移送併
案審理（九十四年偵字第二一五五號），本院竹東簡易庭認不得
為簡易判決處刑，改依通常程序審理後，經本院合議庭裁定進行
簡式審判程序，判決如下：
    主  文
甲○○連續攜帶兇器竊盜，處有期徒刑玖月。
    事  實
一、甲○○基於意圖為自己不法所有之概括犯意，連續於下列時
    地行竊財物：
(一)於民國九十四年十一月十八日凌晨一時許，行經新竹縣竹北
    市縣○○街時，見丙○○所有之車號ＪＹ─四六八五號自用
    小客車停在路邊無人看管，乘無人注意之際，持其所有，客
    觀上足以對人之生命、身體構成威脅，可供兇器使用之老虎
    鉗一支（未扣案），以該支老虎鉗扭轉固定車牌之螺絲之方
    式，竊取ＪＹ─四六八五號車牌二面（已發還丙○○），得
    手後，將該二面車牌懸掛在其所有，業遭警方吊扣車牌之自
    用小客車上，供其駕駛該部自用小客車時使用。嗣於同年月
    二十三日晚上九時許，其駕車行經桃園縣新屋鄉○○路與三
    民路口時，為警攔檢後，查獲上情。
(二)於九十四年十一月二十一日下午二時許，行經桃園縣中壢市
    ○○○路二五號前，見楊伯仁所有之車號七七七五─ＥＧ號
    自用小客車停在路邊，車內放置筆記型電腦一台而無人看管
    ，乘無人注意之際，持其所有，長約三十公分，客觀上足以
    對人之生命、身體構成威脅，可供兇器使用之螺絲起子一支
    （未扣案），以該支螺絲起子擊破該部自用小客車右後門玻
    璃之方式（毀損部分未具告訴），竊得上開電腦（價值約新
    臺幣《下同》四萬九千五百元），已發還楊伯仁）供自己把
    玩使用。
(三)於九十四年十一月二十五日凌晨五時許，行經新竹縣竹北市
    ○○○街一一一號前，見乙○○所有之車號Ｋ四─九九○七
    號自用小貨車停在路邊無人看管，乘無人注意之際，持其所
    有，長約三十公分，客觀上足以對人之生命、身體構成威脅
    ，可供兇器使用之另一支螺絲起子（未扣案），以該支螺絲
    起子開啟車門進入車內，再將螺絲起子插入電源開關後，扭
    轉起子發動引擎之方式，竊取上開自用小貨車（價值約十五
    萬元，已發還乙○○），得手後，供自己為交通工具使用。
    嗣其於同年月二十九日凌晨○時三十分許，將竊得之上開自
    用小貨車停在新竹縣芎林鄉下山村下山七六號前，為警方當
    場查獲，其後警方另在其駕駛之車號ＪＲ─六六○二號自用
    小客車上找到其竊得之上開電腦後查悉上情。
二、案經乙○○訴由新竹縣警察局竹東分局報請臺灣新竹地方法
    院檢察署檢察官偵查聲請簡易判決處刑及臺灣桃園地方法院
    檢察署檢察官移送併案審理。
    理  由
一、本件被告甲○○所犯竊盜罪，非為死刑、無期徒刑、最輕本
    刑為三年以上有期徒刑之罪或高等法院管轄第一審案件，其
    於本院準備程序進行中，先就被訴事實為有罪之陳述，本院
    認為符合刑事訴訟法第二百七十三條之一之規定，裁定進行
    簡式審判程序，先予敘明。
二、上開事實，業經被告甲○○於本院審理時坦白承認，核與被
    害人丙○○、楊伯仁、乙○○分別指訴ＪＹ─四六八五號車
    牌、筆記型電腦、車號Ｋ四─九九○七號自用小貨車遭竊等
    情節大致相符，並有查獲車牌認可資料、車籍作業系統查詢
    認可資料、新竹縣警察局車輛尋獲電腦輸入單、桃園縣政府
    警察局車牌遺失與車牌尋獲電腦輸入單各一紙、被害人丙○
    ○、楊伯仁、乙○○出具之贓物認領保管單共三紙、警方查
    獲被告後拍攝之相片八張在卷可資佐證，足見被告之自白與
    事實相符，堪以採信，事證明確，被告竊盜之犯行應可認定
    。
三、按刑法第三百二十一條第一項第三款之攜帶兇器竊盜罪，係
    以行為人攜帶兇器竊盜為加重條件，此所謂兇器，其種類並
    無限制，凡客觀上足以對人之生命、身體構成威脅，具有危
    險性之兇器均屬之。本件被告持以行竊之老虎鉗與螺絲起子
    均為鐵製品，質地堅硬，且非小型，持之毆擊，足以對人之
    生命、身體構成威脅，均為兇器之一種。核被告所為，係犯
    刑法第三百二十一條第一項第三款之攜帶兇器竊盜罪。其先
    後三次竊盜之行為，時間緊接，觸犯構成要件相同之罪名，
    顯係基於概括犯意反覆為之，為連續犯，應以一罪論，並加
    重其刑。公訴意旨固僅敘及被告於事實一 (二)、(三)之竊
    盜行為，然臺灣桃園地方法院檢察署檢察官移送併案被告於
    事實一 (一)之竊盜犯行，與已起訴部分有連續犯之裁判上
    一罪關係，已如前述，本院自應併予裁判。爰審酌被告曾有
    公共危險及竊盜等前科之素行、行竊財物供自己使用之犯罪
    動機與目的、攜帶兇器行竊之手段危害性較大、造成被害人
    之損失非小及坦認犯行之犯罪後態度等一切情狀，量處如主
    文所示之刑。至被告持為本件竊盜犯行所用之老虎鉗一支與
    螺絲起子二支，均為被告所有之物，業經其供明在卷，然該
    等物品均未扣案，為避免執行困難，爰不予宣告沒收。
據上論斷，應依刑事訴訟法第四百五十二條、第二百七十三條之
一、第二百九十九條第一項前段，刑法第五十六條、第三百二十
一條第一項第三款，判決如主文。
本案經檢察官傅伊君到庭執行職務。
中    華    民    國  九十五  年    四    月  七  日
                  刑事第六庭    法  官  林昌義
以上正本證明與原本無異。
如不服本判決，應於判決送達後10日內向本院提出上訴狀 (應附
繕本 )，上訴於臺灣高等法院。
中    華    民    國  九十五  年    四    月  七  日
                                書記官  江靜玲
附錄本案論罪科刑法條全文：
刑法第三百二十一條：
犯竊盜罪而有左列情形之一者，處六月以上、五年以下有期徒刑：
一  於夜間侵入住宅或有人居住之建築物、船艦或隱匿其內而犯之者。
二  毀越門扇、牆垣或其他安全設備而犯之者。
三  攜帶兇器而犯之者。
四  結夥三人以上而犯之者。
五  乘火災、水災或其他災害之際而犯之者。
六  在車站或埠頭而犯之者。


司法院資訊處製作；財團法人民間司法改革基金會備份。
